【裁判字號】    97,訴,1556
【裁判日期】    971029
【裁判案由】    毒品危害防制條例
【裁判全文】
臺灣臺北地方法院刑事判決              97年度訴字第1556號
公  訴  人  臺灣臺北地方法院檢察署檢察官
被      告  甲○○
上列被告因違反毒品危害防制條例案件，經檢察官提起公訴（97
年度毒偵字第2438號），被告於本院準備程序進行中，就被訴事
實為有罪之陳述，經本院告知簡式審判程序意旨，並聽取公訴人
及被告之意見後，本院合議庭裁定由受命法官獨任依簡式審判程
序審理，判決如下：
    主  文
甲○○施用第一級毒品，累犯，處有期徒刑捌月。扣案第一級毒
品海洛因壹包（驗前淨重零點零壹公克，驗餘淨重零點零零捌公
克，含包裝袋壹只）沒收銷燬之。
    犯  罪  事  實
一、甲○○前於民國93年間因施用毒品案件，經臺灣板橋地方法
    院以93年度毒聲字第115 號裁定送觀察、勒戒後，經評定有
    繼續施用毒品傾向，經臺灣板橋地方法院以94年度毒聲字第
    130 號裁定令入戒治處所施以強制戒治，於94年9 月1 日執
    行完畢釋放，由臺灣板橋地方法院檢察署檢察官於94年9 月
    27日以94年度戒毒偵字第361 號處分不起訴確定。另因違反
    肅清煙毒條例案件，經臺灣高等法院以83年度上訴字第1659
    號判決判處有期徒刑3 年4 月確定，及因違反槍砲彈藥刀械
    管制條例案件，經臺灣士林地方法院以83年度訴字第1618號
    判決判處有期徒刑1 年6 月確定，又因違反肅清煙毒條例案
    件，經本院以86年度訴緝字第333 號判決判處有期徒刑3 年
    6 月確定，再因贓物案件，經臺灣高等法院以94年度上易字
    第2141號判決判處有期徒刑5 月確定，復因竊盜等案件，經
    臺灣板橋地方法院以94年度易字第374 號判決分別就竊盜部
    分量處有期徒刑4 月、偽造文書部分量處有期徒刑5 月，並
    定應執行有期徒刑8 月確定，上開6 案件之宣告刑經臺灣高
    等法院以96年度聲減字第759 號裁定減刑及定應執行刑為有
    期徒刑2 年8 月，於96年8 月3 日執行完畢出監。詎仍不知
    戒絕毒癮，明知海洛因係毒品危害防制條例第2 條第2 項第
    1 款所明定之第一級毒品，不得持有及施用，竟基於施用第
    一級毒品海洛因之犯意，於97年7 月8 日晚間某時，在其位
    於臺北市○○○路○ 段76巷18號住處，以將第一級毒品海洛
    因摻水置入注射針筒內施打身體之方式，施用第一級毒品海
    洛因1 次，嗣於97年7 月10日20時許，因形跡可疑，為警在
    臺北市○○區○○街與漢口街2 段口前盤查時，甲○○主動
    將其右側長褲口袋內之海洛因1 小包（驗前淨重0.01公克、
    驗後淨重0.008 公克）交由警方扣案，並於接受警察調查時
    ，在偵查機關未發覺其上開施用第一級毒品犯行前，主動坦
    承上開犯行，而願接受裁判，又經其同意採尿送驗結果確呈
    嗎啡陽性反應，而悉上情。
二、案經臺北市政府警察局萬華分局報請臺灣臺北地方法院檢察
    署檢察官偵查起訴。
    理  由
一、按本件被告甲○○所犯係死刑、無期徒刑、最輕本刑為3 年
    以上有期徒刑以外之罪，其於準備程序就前揭被訴事實為有
    罪之陳述，經受命法官告知簡式審判程序之旨，並聽取其與
    公訴人之意見後，本院認無不得或不宜改依簡式審判程序進
    行之處，爰依刑事訴訟法第273 條之1 第1 項、第284 條之
    1 ，裁定本件由受命法官獨任進行簡式審判程序，合先敘明
    。
二、訊據被告對於上揭時、地施用第一級毒品海洛因之事實坦承
    不諱，且被告為警查獲後，於97年7 月10日21時49分許所採
    集之尿液，經送驗結果，呈嗎啡陽性反應，此有臺灣尖端先
    進生技醫藥股份有限公司97年7 月23日濫用藥物檢驗報告、
    臺北市政府警察局偵辦毒品案件尿液檢體委驗單各1 份附卷
    可稽。且扣案之疑似海洛因粉末1 包，經送請交通部民用航
    空局航空醫務中心鑑定結果，認確含第一級毒品海洛因成份
    （驗前淨重0.01公克、驗餘淨重0.008 公克），此有交通部
    民用航空局航藥鑑字第0973630 號毒品鑑定書1 紙在卷可憑
    。是被告上揭出於任意性之自白與事實相符，應堪採為被告
    有罪之證據，則被告施用第一級毒品海洛因1 次之犯行，堪
    以認定。
三、被告前於93年間因施用毒品案件，經臺灣板橋地方法院以93
    年度毒聲字第115 號裁定送觀察、勒戒後，經評定有繼續施
    用毒品傾向，經臺灣板橋地方法院以94年度毒聲字第130 號
    裁定令入戒治處所施以強制戒治，於94年9 月1 日執行完畢
    釋放，由臺灣板橋地方法院檢察署檢察官於94年9 月27日以
    94年度戒毒偵字第361 號處分不起訴確定，此有臺灣高等法
    院被告前案紀錄表1 紙在卷足參，其於前案觀察、勒戒及強
    制戒治執行完畢後，5 年內再犯本件施用毒品罪之事實，事
    證明確，應予依法論科。
四、核被告所為，係犯毒品危害防制條例第10條第1 項之施用第
    一級毒品罪。被告施用第一級毒品前後，持有海洛因之低度
    行為，應為施用之高度行為所吸收，不另論罪。被告前因違
    反肅清煙毒條例案件，經臺灣高等法院以83年度上訴字第16
    59號判決判處有期徒刑3 年4 月確定，及因違反槍砲彈藥刀
    械管制條例案件，經臺灣士林地方法院以83年度訴字第1618
    號判決判處有期徒刑1 年6 月確定，又因違反肅清煙毒條例
    案件，經本院以86年度訴緝字第333 號判決判處有期徒刑3
    年6 月確定，再因贓物案件，經臺灣高等法院以94年度上易
    字第2141號判決判處有期徒刑5 月確定，復因竊盜等案件，
    經臺灣板橋地方法院以94年度易字第374 號判決分別就竊盜
    部分量處有期徒刑4 月、偽造文書部分量處有期徒刑5 月，
    並定應執行有期徒刑8 月確定，上開6 案件之宣告刑經臺灣
    高等法院以96年度聲減字第759 號裁定減刑及定應執行刑為
    有期徒刑2 年8 月，於96年8 月3 日執行完畢之事實，有臺
    灣高等法院被告前案紀錄表1 份在卷可參，其受有期徒刑之
    執行完畢後，5 年以內故意再犯本件有期徒刑以上之罪，為
    累犯，應依刑法第47條第1 項之規定，加重其刑。又被告係
    行經臺北市○○街與漢口街2 段口前，因行跡可疑，經警盤
    查，被告當場主動自其右側長褲口袋拿出海洛因1 小包交由
    警方扣案，並於接受警察調查時，在偵查機關未發覺其上開
    施用第一級毒品犯行前，主動坦承上開犯行，而願接受裁判
    ，有被告警詢筆錄及高雄市政府警察局新興分局解送人犯報
    告書在卷可稽，堪認符合刑法第62條自首要件，而被告於警
    方發現上開犯行前，即主動拿出上開毒品交由警方扣押並供
    出上開犯行，以利偵查，足見其已有悔意，爰依刑法第62條
    前段之規定，減輕其刑。被告同時有刑之加重及減輕事由，
    二罪均應依刑法第71條第1 項規定，先加後減。爰審酌被告
    曾因施用毒品經送勒戒處所施以觀察、勒戒及強制戒治後，
    仍未能戒斷其施用毒品之惡習，顯見其自制力不足，無法擺
    脫毒品，未能體悟施用毒品對自己、家人造成之傷害及社會
    之負擔，惟念所犯施用毒品罪乃屬戕害自身身心健康行為，
    尚未對他人造成實害，其行為本身對社會所造成之危害並非
    直接，反社會性之程度應屬較低，且被告犯後主動拿出上開
    毒品交由警方扣押而供出上開犯行等一切情狀，因認公訴檢
    察官具體求處有期徒刑9 月，稍嫌過重，爰量處如主文所示
    之刑，以資懲儆。扣案之第一級毒品海洛因1 包（驗前淨重
    0.01公克、驗餘淨重0.008 公克），屬查獲之第一級毒品，
    而用以盛裝上開毒品所用包裝袋1 只，以現今所採行之鑑驗
    方式，包裝袋仍會殘留微量毒品而無法將之完全析離，是上
    開第一級毒品海洛因1 包及用以盛裝毒品所用該只包裝袋，
    均應依毒品危害防制條例第18條第1 項前段規定宣告沒收銷
    燬之。至於鑑驗耗損之第一級毒品海洛因，既已滅失，爰不
    再行諭知沒收銷燬。
據上論斷，應依刑事訴訟法第273 條之1 第1 項、第284 條之1
、第299 條第1 項前段，毒品危害防制條例第10條第1 項、第18
條第1 項前段，刑法第11條前段、第47條第1 項、第62條前段，
判決如主文。
本案經檢察官郭昭吟到庭執行職務。
中    華    民    國    97    年    10    月    29    日
                  刑事第十八庭  法  官  林芳華
以上正本證明與原本無異。
如不服本判決，應於判決送達後10日內，向本院提出上訴狀。
                                書記官  林鈴芬
中    華    民    國    97    年    10    月    29    日
附錄本案論罪科刑法條
毒品危害防制條例第10條第1項
施用第一級毒品者，處 6 月以上 5 年以下有期徒刑。


司法院資訊處製作；財團法人民間司法改革基金會備份。
